【裁判字號】    99,訴,65
【裁判日期】    991011
【裁判案由】    貪污治罪條例
【裁判全文】
臺灣新竹地方法院刑事判決                99年度訴字第65號
公  訴  人  臺灣新竹地方法院檢察署檢察官
被      告  黃志憲
            鄭振東
            王振吉
            陳煥昇
            鄭文宗
            王順榮
            林政宏
            邱福隆
            何嘉興
            陳明宏
            陳修明
            鄭孝偉
            張俊夫
            鄭志強
            彭美琪
            范光明
            王建龍
            楊佳霖
            陳寬枝
上列被告等因公共危險案件，經檢察官提起公訴（99年度偵字第
1987號、99年度偵字第1984號、99年度偵字第1991號、99年度偵
字第1985號、99年度偵字第1986號、99年度偵字第2003號、99年
度偵字第1983號、99年度偵字第2007號、99年度偵字第2006號、
99年度偵字第2005號、99年度偵字第1996號、99年度偵字第1990
號、99年度偵字第2000號、99年度偵字第1998號、99年度偵字第
1999號、99年度偵字第1992號、99年度偵字第2001號、99年度偵
字第2002號、99年度偵字第2004號），其中公共危險部分，本院
裁定依簡式審判程序審理，判決如下：
    主  文
黃志憲犯不能安全駕駛動力交通工具罪，處罰金新臺幣伍萬元，
如易服勞役，以新臺幣壹仟元折算壹日。
鄭振東犯不能安全駕駛動力交通工具罪，處罰金新臺幣陸萬元，
如易服勞役，以新臺幣壹仟元折算壹日。
王振吉犯不能安全駕駛動力交通工具罪，處罰金新臺幣伍萬元，
如易服勞役，以新臺幣壹仟元折算壹日。
陳煥昇犯不能安全駕駛動力交通工具罪，處罰金新臺幣參萬元，
如易服勞役，以新臺幣壹仟元折算壹日。
鄭文宗犯不能安全駕駛動力交通工具罪，處罰金新臺幣肆萬元，
如易服勞役，以新臺幣壹仟元折算壹日。
王順榮犯不能安全駕駛動力交通工具罪，處罰金新臺幣參萬元，
如易服勞役，以新臺幣壹仟元折算壹日。
林政宏犯不能安全駕駛動力交通工具罪，處罰金新臺幣伍萬元，
如易服勞役，以新臺幣壹仟元折算壹日。
邱福隆犯不能安全駕駛動力交通工具罪，處罰金新臺幣柒萬元，
如易服勞役，以新臺幣壹仟元折算壹日。
何嘉興犯不能安全駕駛動力交通工具罪，處罰金新臺幣陸萬元，
如易服勞役，以新臺幣壹仟元折算壹日。
陳明宏犯不能安全駕駛動力交通工具罪，處罰金新臺幣參萬元，
如易服勞役，以新臺幣壹仟元折算壹日。
陳修明犯不能安全駕駛動力交通工具罪，處罰金新臺幣肆萬元，
如易服勞役，以新臺幣壹仟元折算壹日。
鄭孝偉犯不能安全駕駛動力交通工具罪，處罰金新臺幣伍萬元，
如易服勞役，以新臺幣壹仟元折算壹日。
張俊夫犯不能安全駕駛動力交通工具罪，處罰金新臺幣陸萬元，
如易服勞役，以新臺幣壹仟元折算壹日。
鄭志強犯不能安全駕駛動力交通工具罪，處罰金新臺幣伍萬元，
如易服勞役，以新臺幣壹仟元折算壹日。
彭美琪犯不能安全駕駛動力交通工具罪，處罰金新臺幣伍萬元，
如易服勞役，以新臺幣壹仟元折算壹日。
范光明犯不能安全駕駛動力交通工具罪，處罰金新臺幣陸萬元，
如易服勞役，以新臺幣壹仟元折算壹日。
王建龍犯不能安全駕駛動力交通工具罪，處有期徒刑參月，如易
科罰金，以新臺幣壹仟元折算壹日。
楊佳霖犯不能安全駕駛動力交通工具罪，處罰金新臺幣陸萬元，
如易服勞役，以新臺幣壹仟元折算壹日。
陳寬枝公訴不受理。
    事  實
一、黃志憲明知飲酒後駕車將因注意力減低、反應力變慢，貿然
    駕車於道路上行駛，容易發生交通事故，竟仍於95年10月9
    日21時許，在新竹市食品路友人住處內，飲用高粱酒2 杯後
    ，已達不能安全駕駛動力交通工具之狀況下，猶駕駛車牌號
    碼000 ─698 號重型機車返回居處。旋於同日23時，行經新
    竹市高翠路173 巷口時，因飲酒過量致操控車輛之能力劣於
    平時未飲酒時之狀況，因閃避不詳車輛而發生車禍，斯時警
    員徐進明據報後到場處理，將黃志憲送馬階紀念醫院新竹分
    院救治，經抽血檢驗結果，黃志憲血液酒精濃度達187MG/DL
    ，換算吐氣酒精濃度達每公升0.935 毫克。
二、鄭振東明知飲酒後駕車將因注意力減低、反應力變慢，貿然
    駕車於道路上行駛，容易發生交通事故，竟仍於96年10月31
    日14時許，在其位於新竹市○○路000 巷0 弄00號住處內，
    飲用米酒頭2 至3 杯後，已達不能安全駕駛動力交通工具之
    狀況下，猶駕駛車牌號碼000 ─885 號重型機車。旋於同日
    16 時 ，行經新竹市○○路000 巷0 ○0 號前，因飲酒過量
    致操控車輛之能力劣於平時未飲酒時之狀況，因自摔而發生
    車禍，斯時警員徐進明據報後到場處理，將鄭振東送南門綜
    合醫院救治，經抽血檢驗結果，鄭振東血液酒精濃度達201.
    68MG / DL ，換算吐氣酒精濃度達每公升1.008 毫克。
三、王振吉明知飲酒後駕車將因注意力減低、反應力變慢，貿然
    駕車於道路上行駛，容易發生交通事故，竟仍於95年12月9
    日18時許，在新竹市延平路工地內，飲用啤酒1 瓶後，已達
    不能安全駕駛動力交通工具之狀況下，猶駕駛車牌號碼00─
    9282號自用小貨車。旋於同日19時，行經新竹市○○路0 段
    000 號前，因飲酒過量致操控車輛之能力劣於平時未飲酒時
    之狀況，不慎與李美慧所駕駛車牌號碼000 ─086 號重型機
    車發生擦撞，致李美慧人車倒地，受有傷害（過失傷害部分
    未據告訴），王振吉自知肇事後乃下車察看李美慧，惟因擔
    心酒後駕車遭警開立罰單及移送，竟下車察看後隨即返回車
    上聯絡友人朱文彬（已歿）到場處理，並將車輛駛離現場停
    放路旁（肇事逃逸部分另為不起訴處分）。斯時警員徐進明
    據報後到場處理，以警車搭載王振吉前往南門綜合醫院抽血
    檢驗，王振吉在醫院之血液酒精濃度達196.93MG/ DL，換算
    吐氣酒精濃度達每公升0.984 毫克。
四、陳煥昇明知飲酒後駕車將因注意力減低、反應力變慢，貿然
    駕車於道路上行駛，容易發生交通事故，竟仍於96年11月1
    日13時許，在新竹市東大路工廠內，飲用啤酒1 瓶半後，已
    達不能安全駕駛動力交通工具之狀況下，猶駕駛車牌號碼00
    ─4393號自用小貨車。旋於同日14時15分許，行經新竹市西
    濱公路南向79.4公里處，因飲酒過量致操控車輛之能力劣於
    平時未飲酒時之狀況，不慎擦撞前方由劉建基所駕駛車牌號
    碼0000─HC號自用小客車。斯時警員徐進明據報後到場處理
    ，察覺陳煥昇全身充滿酒氣，而於同日15時05分許，測得陳
    煥昇吐氣所含酒精濃度達每公升0.29毫克。
五、鄭文宗明知飲酒後駕車將因注意力減低、反應力變慢，貿然
    駕車於道路上行駛，容易發生交通事故，竟仍於95年11月18
    日3 時許，在新竹市笑傲江湖KTV 內，飲用高粱酒3 杯及啤
    酒3 至4 杯後，已達不能安全駕駛動力交通工具之狀況下，
    猶駕駛車牌號碼0000─HR號自用小客車。旋於同日6 時許，
    行經新竹市○○路0 段000 號前，因飲酒過量致操控車輛之
    能力劣於平時未飲酒時之狀況，不慎自撞安全島，斯時警員
    徐進明據報後到場處理，將鄭文宗送南門綜合醫院救治，經
    抽血檢驗結果，鄭文宗血液酒精濃度達130.89MG/ DL，換算
    吐氣酒精濃度達每公升0.654 毫克。
六、王順榮明知飲酒後駕車將因注意力減低、反應力變慢，貿然
    駕車於道路上行駛，容易發生交通事故，竟仍於97年4 月12
    日12時許，在苗栗縣後龍鎮，飲用保力達藥酒2 杯後，已達
    不能安全駕駛動力交通工具之狀況下，猶駕駛車牌號碼0000
    ─TX號自用小貨車。旋於同日13時，行經新竹市西濱公路與
    美山聯絡道交岔口時，因飲酒過量致操控車輛之能力劣於平
    時未飲酒時之狀況，不慎與游旻曄所駕駛車牌號碼0000─TV
    號自用小客車發生擦撞，斯時警員徐進明據報後到場處理，
    察覺王順榮全身充滿酒氣，而於同日13時27分許，測得王順
    榮吐氣所含酒精濃度達每公升0.26毫克。
七、林政宏前於民國92年間，因酒醉駕車公共危險案件，經臺灣
    新竹地方法院檢察署檢察官於92年3 月21日以92年度偵字第
    570 號為緩起訴處分確定，並於94年3 月20日緩起訴處分期
    滿（不構成累犯）。詎其仍不知悔改，明知飲酒後駕車將因
    注意力減低、反應力變慢，貿然駕車於道路上行駛，容易發
    生交通事故，竟仍於97年12月12日19時許，在新竹市○○○
    路000 巷0 號住處內，飲用摻有米酒之燒酒雞2 至3 碗後，
    已達不能安全駕駛動力交通工具之狀況下，猶駕駛車牌號碼
    000 ─DKQ 號重型機車。旋於同日19時30分許，行經新竹市
    牛埔東路與牛埔路交岔口，因飲酒過量致操控車輛之能力劣
    於平時未飲酒時之狀況，不慎與彭麗芬所騎乘車牌號碼000
    ─169 號重型機車發生擦撞，彭麗芬因此受有傷害（過失傷
    害部分未據告訴）。斯時警員徐進明據報後到場處理，另以
    警車搭載林政宏前往南門綜合醫院抽血檢驗，林政宏在醫院
    之血液酒精濃度達197.76MG/ DL，換算吐氣酒精濃度達每公
    升0.988 毫克。
八、邱福隆明知飲酒後駕車將因注意力減低、反應力變慢，貿然
    駕車於道路上行駛，容易發生交通事故，竟仍於97年12月17
    日15時許，在新竹市○○路0 段000 巷00○00號住處內，飲
    用維士比藥酒2 口後，已達不能安全駕駛動力交通工具之狀
    況下，猶駕駛車牌號碼00─7655號自用小客車。旋於同日16
    時13分許，行經新竹市中華路6 段香山交流道下，因飲酒過
    量致操控車輛之能力劣於平時未飲酒時之狀況，不慎與余天
    琪所騎乘車牌號碼000 ─208 號重型機車發生擦撞，余天琪
    受有傷害（過失傷害部分未據告訴）。斯時警員徐進明據報
    後到場處理，並將邱福隆送南門醫院抽血檢測酒精濃度，則
    邱福隆在醫院之血液酒精濃度達231.24MG/ DL，換算吐氣酒
    精濃度達每公升1.156 毫克。
九、何嘉興明知飲酒後駕車將因注意力減低、反應力變慢，貿然
    駕車於道路上行駛，容易發生交通事故，竟仍於98年4 月22
    日15時許，在新竹市延平路同事住處內，飲用摻有米酒之薑
    母鴨5 至6 碗後，已達不能安全駕駛動力交通工具之狀況下
    ，猶駕駛車牌號碼000 ─522 號重型機車。旋於同日23時分
    許，行經新竹市○○街000 號前，因飲酒過量致操控車輛之
    能力劣於平時未飲酒時之狀況，不慎自撞電線桿，而送南門
    綜合醫院急救，斯時警員徐進明據報後到醫院處理，何嘉興
    在醫院之血液酒精濃度達261.8MG/DL，換算吐氣酒精濃度達
    每公升1.309 毫克。
十、陳明宏明知飲酒後駕車將因注意力減低、反應力變慢，貿然
    駕車於道路上行駛，容易發生交通事故，竟仍於98年6 月7
    日21時許，在新竹市公道五路友人住處內，飲用啤酒1 至2
    瓶後，已達不能安全駕駛動力交通工具之狀況下，猶駕駛車
    牌號碼000 ─366 號重型機車。旋於同日23時40分許，行經
    新竹市東南街與南大路交岔口時，因飲酒過量致操控車輛之
    能力劣於平時未飲酒時之狀況，不慎與許馨潔所駕駛車牌號
    碼000 ─BRL 號重型機車發生擦撞，致許馨潔受有傷害（過
    失傷害部分未據告訴），其2 人經送南門綜合醫院急救，斯
    時警員徐進明據報後到醫院處理，察覺陳明宏全身充滿酒氣
    ，而於翌日（8 日）0 時32分許，測得陳明宏吐氣所含酒精
    濃度達每公升0.25毫克。
十一、陳修明明知飲酒後駕車將因注意力減低、反應力變慢，貿
      然駕車於道路上行駛，容易發生交通事故，竟仍於95年4
      月21日19至20時許，在新竹市中華路某薑母鴨店內，飲用
      摻有米酒之薑母鴨3 至4 碗及啤酒1 杯後，已達不能安全
      駕駛動力交通工具之狀況下，猶駕駛車牌號碼00─5036號
      自用小客車。旋於翌日0 時30分許，行經新竹市○○路0
      段000 號前，因飲酒過量致操控車輛之能力劣於平時未飲
      酒時之狀況，不慎因閃車而自撞路樹，斯時警員徐進明據
      報後到朝山派出所處理，察覺陳明宏全身充滿酒氣，乃送
      陳修明至南門綜合醫院經抽血檢驗結果，血液酒精濃度達
      136.17MG/DL ，換算吐氣酒精濃度達每公升0.68毫克。
十二、鄭孝偉前於民國98年間，因酒醉駕車公共危險案件，經臺
      灣新竹地方法院檢察署檢察官於98年2 月25日以98年度速
      偵字第352 號為緩起訴處分確定，並於99年2 月24日緩起
      訴處分期滿（不構成累犯）。詎其仍不知悔改，明知飲酒
      後駕車將因注意力減低、反應力變慢，貿然駕車於道路上
      行駛，容易發生交通事故，竟仍於95年7 月3 日17時許，
      在新竹市青草湖工地內，飲用啤酒10瓶後，已達不能安全
      駕駛動力交通工具之狀況下，猶駕駛車牌號碼000 ─179
      號重型機車。旋於同日19時52分許，行經新竹市○○路0
      段00號前，因飲酒過量致操控車輛之能力劣於平時未飲酒
      時之狀況，不慎摔倒，而送南門綜合醫院急救，斯時警員
      徐進明據報後到醫院處理，得知鄭孝偉經抽血檢驗結果，
      血液酒精濃度達198.27MG/ DL，換算吐氣酒精濃度達每公
      升0.99毫克。
十三、張俊夫前於民國97年間，因酒醉駕車公共危險案件，經臺
      灣新竹地方法院檢察署檢察官於97年3 月12日以97年度速
      偵字第460 號為緩起訴處分確定，並於98年3 月11日緩起
      訴處分期滿（不構成累犯）。詎其仍不知悔改，明知飲酒
      後駕車將因注意力減低、反應力變慢，貿然駕車於道路上
      行駛，容易發生交通事故，竟仍於95年12月5 日14時許，
      在新竹市○○路0 段000 巷000 ○0 號住處內，飲用玉山
      高粱酒1 杯後，已達不能安全駕駛動力交通工具之狀況下
      ，猶駕駛車牌號碼000 ─746 號重型機車。旋於同日15時
      45分許，行經新竹市西濱路80.9公里北向車道處，因飲酒
      過量致操控車輛之能力劣於平時未飲酒時之狀況，不慎摔
      倒，而送國軍新竹地區醫院附設民眾診療服務處急救，斯
      時警員徐進明據報後到醫院處理，得知張俊夫飲酒後駕車
      ，且經抽血檢驗結果，血液酒精濃度達220.58MG/ DL，換
      算吐氣酒精濃度達每公升1.10毫克。
十四、鄭志強明知飲酒後駕車將因注意力減低、反應力變慢，貿
      然駕車於道路上行駛，容易發生交通事故，竟仍於96年2
      月14日19時許，在新竹市某餐廳內，飲用威士忌10杯後，
      已達不能安全駕駛動力交通工具之狀況下，猶駕駛車牌號
      碼00─0741號自用小客車。旋於翌日（15日）1 時18分許
      ，行經新竹市○○路00號前，因飲酒過量致操控車輛之能
      力劣於平時未飲酒時之狀況，不慎撞擊曾國彰所駕駛車牌
      號碼0000─KW號自用小客車及黃昌銘所駕駛車牌號碼0000
      ─MY號自用小客車。斯時警員徐進明據報後到場處理，並
      將鄭志強送南門醫院抽血檢測酒精濃度，則鄭志強在醫院
      之血液酒精濃度達192.25MG/ DL，換算吐氣酒精濃度達每
      公升0.96毫克。
十五、彭美琪明知酒後駕車將因注意力減低、反應力變慢，貿然
      駕車於道路上行駛，容易發生交通事故，竟仍於96年9 月
      17日2 時許，在新竹市娘家住處內，飲用摻有啤酒之威士
      比1 瓶後，已達不能安全駕駛動力交通工具之狀況下，猶
      駕駛車牌號碼000 ─BTC 號重型機車。旋於同日16時03分
      許，行經新竹市西濱公路與長興街228 巷交岔口時，因飲
      酒過量致操控車輛之能力劣於平時未飲酒時之狀況，不慎
      失控摔倒，而送國軍新竹地區醫院附設民眾診療服務處急
      救，斯時警員徐進明據報後到醫院處理，得知彭美琪飲酒
      後駕車，而其抽血檢驗結果，血液酒精濃度達186.18MG/
      DL，換算吐氣酒精濃度達每公升0.93毫克。
十六、范光明明知飲酒後駕車將因注意力減低、反應力變慢，貿
      然駕車於道路上行駛，容易發生交通事故，竟仍於97年1
      月20日17時許，在新竹市經國路某薑母鴨店內，飲用摻有
      米酒之薑母鴨10碗及啤酒後，已達不能安全駕駛動力交通
      工具之狀況下，猶駕駛車牌號碼000 ─559 號重型機車。
      旋於同日19時11分許，行經新竹市西大路地下道時，因飲
      酒過量致操控車輛之能力劣於平時未飲酒時之狀況，不慎
      失控摔倒，而送國泰綜合醫院新竹分院急救，斯時警員徐
      進明據報後到醫院處理，得知范光明飲酒後駕車，而其抽
      血檢驗結果，血液酒精濃度達211MG/DL，換算吐氣酒精濃
      度達每公升1.05毫克。
十七、王建龍前於民國94年間，因酒醉駕車公共危險案件，經臺
      灣新竹地方法院檢察署檢察官於94年10月18日以94年度速
      偵字第1534號為緩起訴處分確定，並於95年10月17日緩起
      訴處分期滿；復於97年間，因酒醉駕車公共危險案件，經
      本院於97年6 月19日以97年度竹交簡字第34 1號判決判處
      拘役50日確定，並於97年9 月4 日易科罰金執行完畢；再
      於97年間，因酒醉駕車公共危險案件，經臺灣桃園地方法
      院於97年12月22日以97年度桃交簡字第4511號判決判處有
      期徒刑2 月確定，並於98年2 月5 日易科罰金執行完畢。
      詎其仍不知悔改，明知飲酒後駕車將因注意力減低、反應
      力變慢，貿然駕車於道路上行駛，容易發生交通事故，竟
      仍於97年1 月22日19時許，在新竹市內湖路某麵攤內，飲
      用啤酒2 瓶後，已達不能安全駕駛動力交通工具之狀況下
      ，猶駕駛車牌號碼000 ─673 號輕型機車。旋於同日21時
      5 分許，行經新竹市○○路00號前，因飲酒過量致操控車
      輛之能力劣於平時未飲酒時之狀況，不慎與曾正義所駕駛
      車牌號碼00─3435號自用小客車發生擦撞，而王建龍送至
      國泰綜合醫院新竹分院救治，斯時警員徐進明據報後到醫
      院處理，得知王建龍經抽血檢驗結果，血液酒精濃度達28
      2 MG/ DL，換算吐氣酒精濃度達每公升1.41毫克。
十八、楊佳霖明知飲酒後駕車將因注意力減低、反應力變慢，貿
      然駕車於道路上行駛，容易發生交通事故，竟仍於97年4
      月28日0 時許，在新竹市北大路某火鍋店內，飲用啤酒3
      瓶後，已達不能安全駕駛動力交通工具之狀況下，猶駕駛
      車牌號碼000 ─838 號輕型機車。旋於同日1 時56分許，
      行經新竹市○○路0 段000 號前，因飲酒過量致操控車輛
      之能力劣於平時未飲酒時之狀況，不慎自撞中央分隔島，
      而送至南門綜合醫院救治，斯時警員徐進明據報後到醫院
      處理，得知楊佳霖經抽血檢驗結果，血液酒精濃度達212.
      13 MG/ DL ，換算吐氣酒精濃度達每公升1.06毫克。
十九、案經新竹市警察局移送臺灣新竹地方法院檢察署檢察官偵
      查起訴。
    理  由
壹、有罪部分：
一、本件被告黃志憲、鄭振東、王振吉、陳煥昇、鄭文宗、王順
    榮、林政宏、邱福隆、何嘉興、陳明宏、陳修明、鄭孝偉、
    張俊夫、鄭志強、彭美琪、范光明、王建龍、楊佳霖等十八
    人所犯上開公共危險等罪，均非死刑、無期徒刑、最輕本刑
    為三年以上有期徒刑之罪，或高等法院管轄第一審之案件，
    上列被告等於本院準備程序進行中，就被訴事實為有罪之陳
    述，經本院認合於新修正刑事訴訟法第273 條之1 之規定，
    裁定進行簡式審判程序，合先敘明。
二、認定犯罪事實所憑之證據及認定之理由：
（一）上揭事實欄一部分，業據被告黃志憲於警詢、偵查、本院
      準備程序及審理中坦承不諱（1987號偵卷第3 頁至第4 頁
      背面、第23頁至第25頁、本院卷3 第270頁背面至第271頁
      背面、第274 頁、第276 頁背面），並有馬階紀念醫院新
      竹分院急診生化單、道路交通事故現場圖、道路交通事故
      調查報告表(一)(二)及肇事照片12張、道路交通事故當事人登
      記聯單各1 份（1987號偵卷第6 頁、第9 頁至第11頁、第
      13頁至第18頁、第20頁）在卷足稽，是被告上開自白，應
      與事實相符，堪予採信，本部分事證明確，應依法論處。
（二）上揭事實欄二部分，業據被告鄭振東於警詢、偵查、本院
      準備程序及審理中坦承不諱（1984號偵卷第3 頁至第5 頁
      、第20頁至第23頁、本院卷3 第270 頁背面至第271 頁背
      面、第274 頁、第276 頁背面至第277 頁），並有南門綜
      合醫院血清特殊報告單、道路交通事故現場圖、道路交通
      事故調查報告表(一)(二)及肇事照片4 張、道路交通事故當事
      人登記聯單各1 份（1984號偵卷第7 頁、第10頁至第12頁
      、第15頁至第16頁、第17頁）在卷足稽，是被告上開自白
      ，應與事實相符，堪予採信，本部分事證明確，應依法論
      處。
（三）上揭事實欄三部分，業據被告王振吉於警詢、偵查、本院
      準備程序及審理中坦承不諱（1991號偵卷第3 頁至第5 頁
      、第29頁至第34頁、本院卷3 第270 頁背面至第271 頁背
      面、第274 頁、第277 頁），核與被害人李美慧於偵訊時
      證述大致相符（1991號偵卷第29頁至第34頁），並有南門
      綜合醫院急診病歷及血清特殊報告單、道路交通事故現場
      圖、道路交通事故調查報告表(一)(二)及肇事照片6 張、和解
      書及道路交通事故當事人登記聯單各1 份（1991號偵卷第
      7 頁至第8 頁、第11頁至第13頁、第16頁至第18頁、第24
      頁至第25頁）在卷足稽，是被告上開自白，應與事實相符
      ，堪予採信，本部分事證明確，應依法論處。
（四）上揭事實欄四部分，業據被告陳煥昇於警詢、偵查、本院
      準備程序及審理中坦承不諱（1985號偵卷第3 頁至第4 頁
      背面、第22頁至第24頁、本院卷3 第270 頁背面至第271
      頁背面、第274 頁、第277 頁），並有被告陳煥昇之酒精
      測定紀錄表、道路交通事故現場圖、道路交通事故調查報
      告表(一)(二)及肇事照片6 張、和解書及道路交通事故當事人
      登記聯單各1 份（1985號偵卷第6 頁、第10頁至第12頁、
      第15頁至第17頁、第18頁至第19頁）在卷足稽，是被告上
      開自白，應與事實相符，堪予採信，本部分事證明確，應
      依法論處。
（五）上揭事實欄五部分，業據被告鄭文宗於警詢、偵查、本院
      準備程序及審理中坦承不諱（1986號偵卷第3 頁至第4 頁
      背面、第20頁至第22頁、本院卷3 第270 頁背面至第271
      頁背面、第274 頁、第277 頁背面），並有南門綜合醫院
      血清特殊報告、道路交通事故現場圖、道路交通事故調查
      報告表(一)(二)及肇事照片6 張、道路交通事故當事人登記聯
      單各1 份（1986號偵卷第6 頁、第9 頁至第11頁、第13頁
      至第15頁、第17頁）在卷足稽，是被告上開自白，應與事
      實相符，堪予採信，本部分事證明確，應依法論處。
（六）上揭事實欄六部分，業據被告王順榮於警詢、偵查、本院
      準備程序及審理中坦承不諱（2003號偵卷第3 頁至第4 頁
      背面、第15頁至第17頁、本院卷3 第270 頁背面至第271
      頁背面、第274 頁、第277 頁背面），並有被告王順榮之
      酒精測定紀錄表、道路交通事故現場圖、和解書各1 份（
      2003號偵卷第6 頁、第12頁、第11頁）在卷足稽，是被告
      上開自白，應與事實相符，堪予採信，本部分事證明確，
      應依法論處。
（七）上揭事實欄七部分，業據被告林政宏於偵查、本院準備程
      序及審理中坦承不諱（2007號偵卷第4 頁至第8 頁、第17
      頁至第19頁、第25頁至第27頁、本院卷3 第270 頁背面至
      第271 頁背面、第274 頁至第275 頁、第277 頁背面至第
      278 頁），核與證人彭麗芬、斐易玲、林政義、傅銀彩、
      林鄭麗釧於偵訊時證述大致相符（2007號偵卷第11頁至第
      13頁、第28頁至第30頁、第15頁至第16頁、第17頁至第19
      頁、第20頁至第22頁、第32頁至第33頁、第23頁至第24頁
      ），並有南門綜合醫院血清特殊報告、道路交通事故現場
      圖、道路交通事故調查報告表(一)(二)及肇事照片9 張、和解
      書各1 份（2007號偵卷第36頁、第42頁至第44頁、第47頁
      至第52頁、第53頁）在卷足稽，是被告上開自白，應與事
      實相符，堪予採信，本部分事證明確，應依法論處。
（八）上揭事實欄八部分，業據被告邱福隆於偵查、本院準備程
      序及審理中坦承不諱（2006號偵卷第30頁至第38頁、第40
      頁至第42頁、本院卷3 第270 頁背面至第271 頁背面、第
      274 頁至第275 頁背面、第278 頁），核與證人余天琪、
      洪梨菱、邱治源於偵訊時證述大致相符（2006號偵卷第22
      頁至第28頁、第45頁至第50頁、第53頁至第57頁、6359偵
      卷第250 頁至第251 頁），並有南門綜合醫院血清特殊報
      告、道路交通事故現場圖、道路交通事故調查報告表(一)(二)
      及肇事照片8 張、和解書及道路交通事故當事人登記聯單
      各1 份（2006號偵卷第3 頁、第9 頁至第10頁、第15頁至
      第18頁、第8 頁、第19頁）在卷足稽，是被告上開自白，
      應與事實相符，堪予採信，本部分事證明確，應依法論處
      。
（九）上揭事實欄九部分，業據被告何嘉興於偵查、本院準備程
      序及審理中坦承不諱（2005號偵卷第3 頁至第7 頁、第32
      頁至第35頁、本院卷3 第270 頁背面至第271 頁背面、第
      274 頁、第275 頁背面、第278 頁），核與證人吳春生於
      偵訊時證述大致相符（2005號偵卷第8 頁至第12頁、第15
      頁至第16頁），並有南門綜合醫院血清特殊報告、道路交
      通事故現場圖、道路交通事故調查報告表(一)(二)及肇事照片
      6 張、道路交通事故當事人登記聯單各1 份（2005號偵卷
      第18頁、第21頁至第23頁、第28頁至第30頁、第27頁）在
      卷足稽，是被告上開自白，應與事實相符，堪予採信，本
      部分事證明確，應依法論處。
（十）上揭事實欄十部分，業據被告陳明宏於偵查、本院準備程
      序及審理中坦承不諱（1996號偵卷第29頁至第32頁、第34
      頁至第35頁、本院卷3 第270 頁背面至第271 頁背面、第
      274 頁、第276 頁、第278 頁背面），核與證人許馨潔於
      偵訊時證述大致相符（1996號偵卷第24頁至第25頁），並
      有被告陳明宏之酒精測定紀錄表、道路交通事故現場圖、
      道路交通事故調查報告表(一)(二)及肇事照片10張、道路交通
      事故當事人登記聯單各1 份（1996號偵卷第3 頁、第7 頁
      至第9 頁、第15頁至第19頁、第22頁）在卷足稽，是被告
      上開自白，應與事實相符，堪予採信，本部分事證明確，
      應依法論處。
（十一）上揭事實欄十一部分，業據被告陳修明於警詢、偵查、
        本院準備程序及審理中坦承不諱（1990號偵卷第3 頁至
        第5 頁、第25頁至第27頁、本院卷3 第270 頁背面至第
        271 頁背面、第274 頁、第278 頁背面），並有南門綜
        合醫院血清特殊報告、道路交通事故現場圖、道路交通
        事故調查報告表(一)(二)及肇事照片5 張、道路交通事故當
        事人登記聯單各1 份（1990號偵卷第8 頁、第11頁至第
        13頁、第15頁至第17頁、第22頁）在卷足稽，是被告上
        開自白，應與事實相符，堪予採信，本部分事證明確，
        應依法論處。
（十二）上揭事實欄十二部分，業據被告鄭孝偉於警詢、偵查、
        本院準備程序及審理中坦承不諱（2000號偵卷第3 頁至
        第4 頁、第19頁至第21頁、本院卷3 第270 頁背面至第
        271 頁背面、第274 頁、第278 頁背面），並有南門綜
        合醫院血清特殊報告、道路交通事故現場圖、道路交通
        事故調查報告表(一)(二)各1 份及肇事照片6 張（2000號偵
        卷第7 頁、第10頁至第12頁、第14頁至第16頁）在卷足
        稽，是被告上開自白，應與事實相符，堪予採信，本部
        分事證明確，應依法論處。
（十三）上揭事實欄十三部分，業據被告張俊夫於警詢、偵查、
        本院準備程序及審理中坦承不諱（1998號偵卷第3 頁至
        第4 頁、第20頁至第23頁、本院卷3 第270 頁背面至第
        271 頁背面、第274 頁、第276 頁、第279 頁），核與
        證人張江清於偵訊時證述大致相符（1998號偵卷第21頁
        至第23頁），並有國軍新竹地區醫院附設診療服務處函
        、道路交通事故現場圖、道路交通事故調查報告表(一)(二)
        及肇事照片3 張、道路交通事故當事人登記聯單各1 份
        （1998號偵卷第6 頁、第9 頁至第11頁、第13頁至第14
        頁、第17頁）在卷足稽，是被告上開自白，應與事實相
        符，堪予採信，本部分事證明確，應依法論處。
（十四）上揭事實欄十四部分，業據被告鄭志強於警詢、偵查、
        本院準備程序及審理中坦承不諱（1999號偵卷第3 頁至
        第4 頁背面、第5 頁至第6 頁、第29頁至第34頁、本院
        卷3 第270 頁背面至第271 頁背面、第274 頁、第276
        頁、第279 頁），核與證人鄭金元於偵訊時證述大致相
        符（1999號偵卷第7 頁至第8 頁背面、第32頁至第34頁
        ），並有南門綜合醫院血清特殊報告、道路交通事故現
        場圖、道路交通事故調查報告表(一)(二)及肇事照片6 張、
        和解書及道路交通事故當事人登記聯單各1 份（1999號
        偵卷第11頁、第14頁至第16頁、第20頁至第23頁、第26
        頁）在卷足稽，是被告上開自白，應與事實相符，堪予
        採信，本部分事證明確，應依法論處。
（十五）上揭事實欄十五部分，業據被告彭美琪於警詢、偵查、
        本院準備程序及審理中坦承不諱（1992號偵卷第3 頁至
        第4 頁背面、第20頁至第22頁、本院卷3 第270 頁背面
        至第271 頁背面、第274 頁、第279 頁至第279 頁背面
        ），並有國軍新竹地區醫院附設民眾診療服務處診斷證
        明書、道路交通事故現場圖、道路交通事故調查報告表
        (一)(二)及肇事照片3 張、新竹市消防局救護紀錄表及道路
        交通事故當事人登記聯單各1 份（1992號偵卷第13頁、
        第9 頁至第11頁、第14頁至第17頁）在卷足稽，是被告
        上開自白，應與事實相符，堪予採信，本部分事證明確
        ，應依法論處。
（十六）上揭事實欄十六部分，業據被告范光明於警詢、偵查、
        本院準備程序及審理中坦承不諱（2001號偵卷第3 頁至
        第4 頁背面、第20頁至第22頁、本院卷3 第270 頁背面
        至第271 頁背面、第274 頁、第279 頁背面），並有國
        泰綜合醫院新竹分院檢驗報告、道路交通事故現場圖、
        道路交通事故調查報告表(一)(二)各1 份及肇事照片7 張（
        2001號偵卷第7 頁、第10頁至第12頁、第14頁至第17頁
        ）在卷足稽，是被告上開自白，應與事實相符，堪予採
        信，本部分事證明確，應依法論處。
（十七）上揭事實欄十七部分，業據被告王建龍於警詢、偵查、
        本院準備程序及審理中坦承不諱（2002號偵卷第3 頁至
        第4 頁背面、第25頁至第27頁、本院卷3 第270 頁背面
        至第271 頁背面、第274 頁、第279 頁背面），並有國
        泰綜合醫院新竹分院診檢驗科檢驗報告、道路交通事故
        現場圖、道路交通事故調查報告表(一)(二)及肇事照片6 張
        、和解書及道路交通事故當事人登記聯單各1 份（2002
        號偵卷第9 頁、第13頁至第15頁、第20頁至第22頁、第
        18頁至第19頁）在卷足稽，是被告上開自白，應與事實
        相符，堪予採信，本部分事證明確，應依法論處。
（十八）上揭事實欄十八部分，業據被告楊佳霖於警詢、偵查、
        本院準備程序及審理中坦承不諱（2004號偵卷第3 頁至
        第4 頁背面、第25頁至第27頁、第30頁至第32頁、本院
        卷3 第270 頁背面至第271 頁背面、第274 頁、第276
        頁背面、第280 頁），核與證人林萬傳、陳富美於偵訊
        時證述大致相符（2004號偵卷第30頁至第32頁），並有
        南門綜合醫院血清特殊報告、道路交通事故現場圖、道
        路交通事故調查報告表(一)(二)及肇事照片8 張、道路交通
        事故當事人登記聯單各1 份（1999號偵卷第6 頁、第9
        頁至第11頁、第13頁至第17頁、第22頁）在卷足稽，是
        被告上開自白，應與事實相符，堪予採信，本部分事證
        明確，應依法論處。
二、新舊法比較：
（一）按被告黃志憲、鄭振東、王振吉、陳煥昇、鄭文宗、陳修
      明、鄭孝偉、張俊夫、鄭志強、彭美琪等行為時刑法第18
      5 條之3 原規定「服用毒品、麻醉藥品、酒類或其他相類
      之物，不能安全駕駛動力交通工具而駕駛者，處1 年以下
      有期徒刑、拘役或3 萬元以下罰金」，因刑法第185 條之
      3 係於88年4 月21日增訂公布，參以刑法施行法第1 條之
      1 第1 項、第2 項但書規定「中華民國94年1 月7 日刑法
      修正施行後，刑法分則編所定罰金之貨幣單位為新臺幣」
      、「72年6 月26日至94年1 月7 日新增或修正之條文，就
      其所定數額提高為3 倍」，故上開被告等行為時之刑法第
      185 條之3 之罰金刑最高數額應為新臺幣9 萬元。而上開
      被告等行為後，刑法第185 條之3 業於97年1 月2 日經總
      統以華總一義字第00000000000 號令修正公布，並於97年
      1 月4 日生效，該條規定修正為「服用毒品、麻醉藥品、
      酒類或其他相類之物，不能安全駕駛動力交通工具而駕駛
      者，處1 年以下有期徒刑、拘役或科或併科15萬元以下罰
      金」，參諸上開刑法施行法第1 條之1 第1 項規定，可知
      刑法第185 條之3 之罪，除將罰金刑最高額上限由新臺幣
      9 萬元提高至新臺幣15萬元外，並增訂併科罰金主刑之規
      定，經比較新舊法，自以行為時即修正前之刑法第185 條
      之3 之規定較有利上開被告等，依刑法第2 條第1 項前段
      規定，自應適用行為時之法律。
（二）另按刑法第185 條之3 業於97年1 月4 日修正施行，而被
      告王順榮、林政宏、邱福隆、何嘉興、陳明宏、范光明、
      王建龍、楊佳霖等行為時已在前揭修法施行之後，故就被
      告王順榮、林政宏、邱福隆、何嘉興、陳明宏、范光明、
      王建龍、楊佳霖等於本案應無新舊法比較之問題，應逕依
      修正後之規定予以論處，附此敘明。
三、論罪科刑：
（一）核被告黃志憲所為係犯刑法第185 條之3 之服用酒類不能
      安全駕駛動力交通工具而駕駛罪。爰審酌被告無視酒後不
      得駕車之禁令，恣意於酒後駕車上路，影響其他用路人之
      安全，被告酒測濃度達每公升0.935 毫克，然其坦承犯行
      ，態度良好，且此次係自摔發生車禍並無導致其他用路人
      傷亡，及檢察官請求從輕量刑等一切情狀，酌情量處如主
      文第1 項所示之刑，並諭知易服勞役折算標準，以資懲儆
      。至檢察官雖具體請求緩刑，然本院認為被告所犯之酒後
      駕車案件，雖犯後態度良好亦知悔悟，然酒後駕車對於其
      他用路人所造成之危害性甚強，及為矯正其輕忽其他用路
      人安全之錯誤心態，仍應給予適度之懲戒以達警惕效果，
      故本院認不宜予以緩刑，並此敘明。
（二）核被告鄭振東所為係犯刑法第185 條之3 之服用酒類不能
      安全駕駛動力交通工具而駕駛罪。爰審酌被告無視酒後不
      得駕車之禁令，恣意於酒後駕車上路，影響其他用路人之
      安全，被告酒測濃度達每公升1.008 毫克，然其坦承犯行
      ，態度良好，且此次係自摔發生車禍並無導致其他用路人
      傷亡及檢察官請求從輕量刑等一切情狀，酌情量處如主文
      第2 項所示之刑，並諭知易服勞役折算標準，以資懲儆。
      至檢察官雖具體請求緩刑，然本院認為被告所犯之酒後駕
      車案件，雖犯後態度良好亦知悔悟，然酒後駕車對於其他
      用路人所造成之危害性甚強，及為矯正其輕忽其他用路人
      安全之錯誤心態，仍應給予適度之懲戒以達警惕效果，故
      本院認不宜予以緩刑，並此敘明。
（三）核被告王振吉所為係犯刑法第185 條之3 之服用酒類不能
      安全駕駛動力交通工具而駕駛罪。爰審酌被告無視酒後不
      得駕車之禁令，恣意於酒後駕車上路，影響其他用路人之
      安全，且此次並因此發生車禍導致被害人受有傷害，被告
      酒測濃度達每公升0.984 毫克，然其坦承犯行，態度良好
      ，且已就過失傷害部分與被害人和解及檢察官請求本院從
      輕量刑等一切情狀，酌情量處如主文第3 項所示之刑，並
      諭知易服勞役折算標準，以資懲儆。至檢察官雖具體請求
      緩刑，然本院認為被告所犯之酒後駕車案件，雖犯後態度
      良好亦知悔悟，然酒後駕車對於其他用路人所造成之危害
      性甚強，及為矯正其輕忽其他用路人安全之錯誤心態，仍
      應給予適度之懲戒以達警惕效果，故本院認不宜予以緩刑
      ，並此敘明。
（四）核被告陳煥昇所為係犯刑法第185 條之3 之服用酒類不能
      安全駕駛動力交通工具而駕駛罪。爰審酌被告無視酒後不
      得駕車之禁令，恣意於酒後駕車上路，影響其他用路人之
      安全，被告酒測濃度達每公升0.29毫克，然其坦承犯行，
      態度良好，且此次車禍並無導致其他用路人傷亡及檢察官
      請求本院從輕量刑等一切情狀，酌情量處如主文第4 項所
      示之刑，並諭知易服勞役折算標準，以資懲儆。至檢察官
      雖具體請求緩刑，然本院認為被告所犯之酒後駕車案件，
      雖犯後態度良好亦知悔悟，然酒後駕車對於其他用路人所
      造成之危害性甚強，及為矯正其輕忽其他用路人安全之錯
      誤心態，仍應給予適度之懲戒以達警惕效果，故本院認不
      宜予以緩刑，並此敘明。
（五）核被告鄭文宗所為係犯刑法第185 條之3 之服用酒類不能
      安全駕駛動力交通工具而駕駛罪。爰審酌被告無視酒後不
      得駕車之禁令，恣意於酒後駕車上路，影響其他用路人之
      安全，被告酒測濃度達每公升0.654 毫克，然其坦承犯行
      ，態度良好，且此次係自撞安全島發生車禍，並無導致其
      他用路人傷亡及檢察官請求從輕量刑等一切情狀，酌情量
      處如主文第5 項所示之刑，並諭知易服勞役折算標準，以
      資懲儆。至檢察官雖具體請求緩刑，然本院認為被告所犯
      之酒後駕車案件，雖犯後態度良好亦知悔悟，然酒後駕車
      對於其他用路人所造成之危害性甚強，及為矯正其輕忽其
      他用路人安全之錯誤心態，仍應給予適度之懲戒以達警惕
      效果，故本院認不宜予以緩刑，並此敘明。
（六）核被告王順榮所為係犯刑法第185 條之3 之服用酒類不能
      安全駕駛動力交通工具而駕駛罪。爰審酌被告無視酒後不
      得駕車之禁令，恣意於酒後駕車上路，影響其他用路人之
      安全，且此次並因此發生車禍導致被害人受有傷害，被告
      酒測濃度達每公升0.26毫克，然其坦承犯行，態度良好，
      且檢察官請求從輕量刑等一切情狀，酌情量處如主文第6
      項所示之刑，並諭知易服勞役折算標準，以資懲儆。至檢
      察官雖具體請求緩刑，然本院認為被告所犯之酒後駕車案
      件，雖犯後態度良好亦知悔悟，然酒後駕車對於其他用路
      人所造成之危害性甚強，及為矯正其輕忽其他用路人安全
      之錯誤心態，仍應給予適度之懲戒以達警惕效果，故本院
      認不宜予以緩刑，並此敘明。
（七）核被告林政宏所為係犯刑法第185 條之3 之服用酒類不能
      安全駕駛動力交通工具而駕駛罪。審酌被告前有1 次酒醉
      駕車前科，業經臺灣新竹地方法院檢察署檢察官為緩起訴
      處分，有臺灣高等法院被告前案紀錄表可證，詎不知警惕
      ，再次服用酒類不能安全駕駛動力交通工具之情形下，酒
      精濃度高達每公升0.988 毫克，仍貿然駕駛重機車上路，
      嚴重危及道路交通安全，缺乏尊重其他用路人生命、財產
      安全之觀念，兼衡被告之智識程度、素行、所生危害及犯
      罪後態度良好，且已就過失傷害部分與被害人和解及檢察
      官請求本院從輕量刑等一切情狀，酌情量處如主文第7 項
      所示之刑，並諭知易服勞役折算標準，以資懲儆。
（八）核被告邱福隆所為係犯刑法第185 條之3 之服用酒類不能
      安全駕駛動力交通工具而駕駛罪。爰審酌被告無視酒後不
      得駕車之禁令，恣意於酒後駕車上路，影響其他用路人之
      安全，且此次並因此發生車禍導致被害人受有傷害，被告
      酒測濃度達每公升1.156 毫克，然其坦承犯行，態度良好
      ，且已就過失傷害部分與被害人和解及蒞庭檢察官請求從
      重量刑等一切情狀，量處如主文第8 項所示之刑，並諭知
      易服勞役折算標準，以資懲儆。
（九）核被告何嘉興所為係犯刑法第185 條之3 之服用酒類不能
      安全駕駛動力交通工具而駕駛罪。爰審酌被告無視酒後不
      得駕車之禁令，恣意於酒後駕車上路，影響其他用路人之
      安全，被告酒測濃度達每公升1.309 毫克，然其坦承犯行
      ，態度良好，且此次係自撞電線桿發生車禍，並無導致其
      他用路人傷亡及檢察官請求從輕量刑等一切情狀，酌情量
      處如主文第9 項所示之刑，並諭知易服勞役折算標準，以
      資懲儆。
（十）核被告陳明宏所為係犯刑法第185 條之3 之服用酒類不能
      安全駕駛動力交通工具而駕駛罪。爰審酌被告無視酒後不
      得駕車之禁令，恣意於酒後駕車上路，影響其他用路人之
      安全，且此次並因此發生車禍導致被害人受有傷害，被告
      酒測濃度達每公升0.25毫克，然其坦承犯行，態度良好，
      且已就過失傷害部分與被害人和解及公訴人請求從輕量刑
      等一切情狀，酌情量處如主文第10項所示之刑，並諭知易
      服勞役折算標準，以資懲儆。
（十一）核被告陳修明所為係犯刑法第185 條之3 之服用酒類不
        能安全駕駛動力交通工具而駕駛罪。爰審酌被告無視酒
        後不得駕車之禁令，恣意於酒後駕車上路，影響其他用
        路人之安全，被告酒測濃度達每公升0.68毫克，然其坦
        承犯行，態度良好，且此次係自撞路樹發生車禍，並無
        導致其他用路人傷亡及公訴人請求從輕量刑等一切情狀
        ，酌情量處如主文第11項所示之刑，並諭知易服勞役折
        算標準，以資懲儆。
（十二）核被告鄭孝偉所為係犯刑法第185 條之3 之服用酒類不
        能安全駕駛動力交通工具而駕駛罪。審酌被告前有1 次
        酒醉駕車前科，業經臺灣新竹地方法院檢察署檢察官為
        緩起訴處分，有臺灣高等法院被告前案紀錄表可證，詎
        不知警惕，再次服用酒類不能安全駕駛動力交通工具之
        情形下，酒精濃度高達每公升0.99毫克，仍貿然駕駛重
        機車上路，嚴重危及道路交通安全，缺乏尊重其他用路
        人生命、財產安全之觀念，兼衡被告之智識程度、素行
        、所生危害及其犯罪後態度良好及公訴人請求從輕量刑
        等一切情狀，酌情量處如主文第12項所示之刑，並諭知
        易服勞役折算標準，以資懲儆。
（十三）核被告張俊夫所為係犯刑法第185 條之3 之服用酒類不
        能安全駕駛動力交通工具而駕駛罪。審酌被告前有1 次
        酒醉駕車前科，業經臺灣新竹地方法院檢察署檢察官為
        緩起訴處分，有臺灣高等法院被告前案紀錄表可證，詎
        不知警惕，再次服用酒類不能安全駕駛動力交通工具之
        情形下，酒精濃度高達每公升1.10毫克，仍貿然駕駛重
        機車上路，嚴重危及道路交通安全，缺乏尊重其他用路
        人生命、財產安全之觀念，兼衡被告之智識程度、素行
        、所生危害及其犯罪後態度良好及公訴人請求從輕量刑
        等一切情狀，酌情量處如主文第13項所示之刑，並諭知
        易服勞役折算標準，以資懲儆。
（十四）核被告鄭志強所為係犯刑法第185 條之3 之服用酒類不
        能安全駕駛動力交通工具而駕駛罪。爰審酌被告無視酒
        後不得駕車之禁令，恣意於酒後駕車上路，影響其他用
        路人之安全，被告酒測濃度達每公升0.96毫克，然其坦
        承犯行，態度良好，且此次係與被害人車輛發生擦撞，
        並無導致他人傷亡及公訴人請求從輕量刑等一切情狀，
        酌情量處如主文第14項所示之刑，並諭知易服勞役折算
        標準，以資懲儆。
（十五）核被告彭美琪所為係犯刑法第185 條之3 之服用酒類不
        能安全駕駛動力交通工具而駕駛罪。爰審酌被告無視酒
        後不得駕車之禁令，恣意於酒後駕車上路，影響其他用
        路人之安全，被告酒測濃度達每公升0.93毫克，然其坦
        承犯行，態度良好，且此次係其自摔發生車禍，並無導
        致其他用路人傷亡及公訴人請求從輕量刑等一切情狀，
        酌情量處如主文第15項所示之刑，並諭知易服勞役折算
        標準，以資懲儆。
（十六）核被告范光明所為係犯刑法第185 條之3 之服用酒類不
        能安全駕駛動力交通工具而駕駛罪。爰審酌被告無視酒
        後不得駕車之禁令，恣意於酒後駕車上路，影響其他用
        路人之安全，被告酒測濃度達每公升1.05毫克，然其坦
        承犯行，態度良好，且此次係其自摔發生車禍，並無導
        致其他用路人傷亡及公訴人請求從輕量刑等一切情狀，
        酌情量處如主文第16項所示之刑，並諭知易服勞役折算
        標準，以資懲儆。
（十七）核被告王建龍所為係犯刑法第185 條之3 之服用酒類不
        能安全駕駛動力交通工具而駕駛罪。爰審酌被告有3 次
        酒後駕車之行為，分別經檢察官為緩起訴及經法院判刑
        （94年速偵字第1534號緩起訴處分、97年竹交簡字第34
        1 號判處拘役50日、97年桃交簡字第4511號判處有期徒
        刑2 月），其酒後駕車錯誤觀念嚴重影響道路行車安全
        非輕，此次酒測濃度高達每公升1.41毫克，犯後坦承犯
        行態度良好等一切情狀，量處如主文第17項所示之刑，
        並諭知易科罰金折算標準，以資懲儆。
（十八）核被告楊佳霖所為係犯刑法第185 條之3 之服用酒類不
        能安全駕駛動力交通工具而駕駛罪。爰審酌被告無視酒
        後不得駕車之禁令，恣意於酒後駕車上路，影響其他用
        路人之安全，被告酒測濃度達每公升1.06毫克，然其坦
        承犯行，態度良好，且此次係其自撞中央分隔島發生車
        禍，並無導致其他用路人傷亡及公訴人請求從輕量刑等
        一切情狀，酌情量處如主文第18項所示之刑，並諭知易
        服勞役折算標準，以資懲儆。
貳、公訴不受理部分：
一、公訴意旨另以：被告陳寬枝明知飲酒後駕車將因注意力減低
    、反應力變慢，貿然駕車於道路上行駛，容易發生交通事故
    ，竟仍於97年7 月14日20至21時許，在新竹市香山區友人住
    處內，飲用啤酒後，已達不能安全駕駛動力交通工具之狀況
    下，猶駕駛車牌號碼000 ─709 號重型機車。旋於同日21時
    20分許，行經新竹市○○路0 段0000號前，因飲酒過量致操
    控車輛之能力劣於平時未飲酒時之狀況，不慎自後方追撞前
    方林武賢所騎乘之腳踏車，其2 人均受有傷害而送至南門綜
    合醫院救治（過失傷害部分未據告訴），斯時警員徐進明據
    報後到醫院處理，陳寬枝經抽血檢驗結果，血液酒精濃度達
    206.38MG/DL ，換算吐氣酒精濃度達每公升1.031 毫克，因
    認被告陳寬枝涉犯刑法第185條之3之公共危險罪嫌。
二、按被告死亡者，應諭知不受理之判決，並得不經言詞辯論為
    之，刑事訴訟法第303 條第5 款、第307 條定有明文。
三、查本件被告陳寬枝業於99年7 月5 日死亡等情，此有戶政個
    人基本資料查詢結果1 份（參見99年度訴字第65號卷3 第28
    5 頁）在卷可稽。依據首開說明，爰不經言詞辯論，逕為不
    受理之判決。
據上論斷，應依刑事訴訟法第273 之1 第1 項、第299 條第1 項
前段、第303 條第5 款、第307 條，刑法第2 條第1 項前段，修
正前刑法第185 條之3 、修正後刑法第185 條之3 ，第41條第1
項、第42條第3 項前段，刑法施行法第1 條之1 ，判決如主文。
本案經檢察官邱宇謙到庭執行職務。
中    華    民    國    99    年    10    月   11     日
                  刑事刑五庭    法  官  李毓華
以上正本證明與原本無異。
如不服本判決應於收受本判決後10日內向本院提出上訴書狀，其
未敘述上訴理由者，並得於提起上訴後10日內向本院補提理由書
狀（均須按他造當事人之人數附繕本）「切勿逕送上級法院」。
中    華    民    國    99    年    10    月    11    日
                                書記官  廖宜君
附錄本案論罪科刑法條
修正前中華民國刑法第185條之3
服用毒品、麻醉藥品、酒類或其他相類之物，不能安全駕駛動力
交通工具而駕駛者，處1年以下有期徒刑、拘役或3萬元以下罰金
。
修正後中華民國刑法第185條之3
服用毒品、麻醉藥品、酒類或其他相類之物，不能安全駕駛動力
交通工具而駕駛者，處1 年以下有期徒刑、拘役或科或併科15
萬元以下罰金。

司法院資訊處製作；財團法人民間司法改革基金會備份。
